# 垃圾焚烧处理厂预计可使用状态如何确定

提问人：oldtiang123 时间：2021-09-30 12:09:42
某企业建设垃圾焚烧处理厂， 2013 年 9 月完成机组设备满负荷运营测试，通过试运行考核验收，移交给生产运行部门。实际上 2013 年 6 月开始已经收取垃圾处理费（半价）。 2014 年 4 月，市城管委批复同意处理厂进入试运营期，并按收费许可的全价收费。 2014 年 7 月，工程通过竣工验收。
2014 年 9 月，工程项目通过环保验收。
经查项目概算，概算中列支了联合试运转费、生产准备及开办费等费用。经查财务账，财务讲 2013 年 6 月至 2014 年 9 月期间收取的垃圾处理费冲减建设成本。
请教大家： 2013 年 9 月至 2014 年 4 月为试生产期间。项目预计可使用状态是否应定为 2013 年 9 月？还是 2014 年 4 月？或 2014 年 9 月？

回答人：chenyiwei
鉴于“2013年 9 月完成机组设备满负荷运营测试，通过试运行考核验收，移交给生产运行部门”，故生产设备达到预定可使用状态并转固的期间是2013 年 9 月。其关键点是：固定资产是否以及何时达到预定可使用状态的判断主要取决于该资产本身的技术状态。